【裁判字號】    86,易,5481
【裁判日期】    890424
【裁判案由】    竊盜等
【裁判全文】
臺灣桃園地方法院刑事判決           八十六年度易字第五四八一號
        公訴人  台灣桃園地方法院檢察署檢察官
        被  告  天○○
右列被告因竊盜等案件，經檢察官提起公訴（八十六年度偵字第一四六六二號、八十
六年度偵字第一五二八四號）及移送併辦（八十七年度偵字第六Ｏ一Ｏ號、八十七年
度偵字第八八五四號），本院判決如左：
        主  文
天○○以犯竊盜罪為常業，累犯，處有期徒刑參年，扣案六角板手壹支、工具包壹組
沒收，並於刑之執行前，令入勞動場所強制工作參年；又未經許可於公共場所攜帶刀
械，累犯，處有期徒刑參月，扣案蝴蝶刀壹把沒收；應執行有期徒刑參年貳月，並於
刑之執行前，令入勞動場所強制工作參年，扣案六角板手壹支、工具包壹組、蝴蝶刀
壹把沒收。
        理  由
一、天○○前因非法吸用化學合成麻醉孳品案件，經台灣桃園地方法院於民國八十五
    年三月十九日判處有期徒刑六月，於八十五年五月九日確定，而於八十六年四月
    十三日執行完畢，仍不知悔改，竟意圖為自己不法之所有，自八十六年六月二十
    三日起至八十七年四月二十三日止，於桃園縣境內之多家倉儲量販店停車場等地
    ，以其所有之兇器六角板手及工具包等物撬開停車場內車輛之車鎖、車窗（毀損
    部分均未經告訴），竊取車內財物，恃此維生，其中經查獲者，其行竊之時間、
    地點、被害人、犯罪手段、竊得財物及查獲經過，均詳如附表一編號一至編號二
    十六所示。天○○又基於為自己不法所有意圖之概括犯意，於竊得附表一編號八
    、編號十三、編號十九所示財物後，即持其中王麒驊之泛亞商業銀行提款卡、乙○○之中國信託商業銀行信用卡、庚○○之華南商業銀行提款卡，連續多次於附
    表二所示之時地以提款卡、信用卡，輸入密碼於自動提款機，或提領現金、或預
    借現金，以此不正方法使該提款機所屬銀行銀行陷於錯誤而給付現金，共計新台
    幣（下同）二十三萬九千元。嗣警方分別於八十六年七月二十六日、八十六年十
    一月十八日查獲天○○上開竊盜犯行，並扣得其所有供犯罪所用之六角板手一支
    、行竊工具包一組。
二、天○○明知蝴蝶刀業經內政部警政署以八十一年八月十日（八一）台內警字第八
    一八二二八一號函列入槍砲彈藥刀械管制條例第四條第三款所規範之之刀械管制
    ，非經許可，不得持有。竟未經許可，於八十六年八月間某日攜帶蝴蝶刀，由桃
    園縣境內某地之量販倉儲停車場經公共場所返回其位於桃園縣中壢市○○○路八
    十六巷五弄九號二樓家中藏放，迄八十六年十一月十八日下午七時二十分許，警
    方當場逮捕天○○附表一編號六之竊盜犯行，循線前往天○○前揭住處搜索贓物
    而查獲。
三、案經桃園縣警察局中壢分局報請台灣桃園地方法院檢察署檢察官偵查起訴。
        理  由
一、右揭事實，業經被告天○○本院審理中坦承不諱，其中竊盜及以不正方法使自動
    付款設備付款犯行部分，核與被害人卯○○、察志宗、黃美華、許志逢、辛○○
    、張文山、丑○○，李淑霞、曾甯、陳光榮、甲○○、巳○○、丙○○、乙○○
    、午○○、辰○○、曾敏芝、羅秀玉，壬○○、庚○○、寅○○、己○、未○○
    、戌○○、丁○○、亥○○、酉○○所證被竊，或提款卡、信用卡遭明用之事實
    相符，被害人乙○○並指證目擊被告行竊經過，且分別出據贓物領據各一紙在卷
    為憑（被害人乙○○除外），復有卷附王麒驊泛亞商業銀行活期儲蓄存款存摺影
    本、庚○○華南商業銀行活期儲蓄存款存摺影本、乙○○中國信託商業銀行客戶
    消費明細表影本各一份、扣案被告所有供竊盜用之六角板手一支、工具包一組佐
    證。至於被告持有之刀械一把，經送桃園縣警察局鑑定，亦確認係槍砲彈藥刀械
    管制條例管制之蝴蝶刀，此有該局八十八年五月二十九日桃警保字第六九七三五
    號函在卷為憑，堪認被告之自白與事實相符。事證明確，犯行均堪認定。
二、查被告於如附表所示之時、地，以兇器六角板手等工具撬開或敲破被害人等車輛
    方式，竊取車內財物花用，在約八個月期間內先後計犯二十六次竊盜犯行，顯恃
    竊盜為職業，並賴以維生，核其所為係犯刑法第三百二十二條之常業竊盜罪，公
    訴人認應依同法第三百二十條第一項第三款之攜帶兇器竊盜竊盜罪、同法第三百
    二十條第二項、第一項第三款之攜帶兇器竊盜未遂罪處斷，尚有未洽，惟起訴事
    實相同，爰依刑事訴訟法第三百條規定，變更此部分起訴法條。又查，被告竊盜
    取得之被害人等信用卡、提款卡及密碼輸入自動提款機，或預借現金、或提領現
    金，以不正方法使該提款機所屬銀行陷於錯誤而給付現金，係犯刑法第三百三十
    九條之二第一項意圖為自己不法之所有，以不正方法由自動付款設備取得他人之
    物之罪。其多次以不正方法由自動付款設備取得他人財物犯行，時間緊接、手段
    相似，顯係基於概括之犯意，多次觸犯犯罪構成要件相同之罪名，應論以連續犯
    一罪，並加重其刑。被告所犯上開二罪間，有手段方法之牽連關係，應從一重論
    以常業竊盜罪。另被告未經許可，於公共場所攜帶刀械犯罪後，槍砲彈藥刀械管
    制條例業於八十六年十一月二十四日修正公布，自八十六年十一月二十六日施行
    ，經比較結果以修正前之之舊法有利於被告，依刑法第二條第一項擔書規定，應
    適用修正前之槍砲彈藥刀械管制條例，合先敘明，核其於公共場所攜帶刀械所為
    ，係犯修正前槍砲彈藥刀械管制條例第十三條第二款之罪。所犯常業竊盜罪、槍
    砲彈藥刀械管制條例第十三條第二款之罪，犯意各別、行為互異，應分論併罰之
    。至於被告附表一編號一、編號六除外之竊盜犯行，附表二所示之伓正方法由
    自動付款設備取得他人財物犯行，雖均未據公訴人指述，惟該竊盜犯行為常業竊
    盜犯行單純一罪之部分，而附表二所示犯行又與常業竊盜犯行有牽連犯裁判上一
    罪關係，均如前述，基於審判不可分原則，本院自得併予審理，附此敘明。又被
    告前因非法吸用化學合成麻醉藥品案件，經本院於八十五年三月十九日判處有期
    徒刑六月，於八十五年五月九日確定，而於八十六年四月十三日執行完畢，有本
    院被告全國前案紀錄表一紙在卷為憑，五年內再犯本件有期徒刑以上之罪，為累
    犯，依法加重其刑。爰審酌被告於八十六年四月十三日甫因違反麻醉藥品管理條
    例案件執行完畢而出獄，即自同年六月間起犯竊盜罪，次數極多且所得亦高，於
    八十六年七月間一度為警查獲後，仍未能悔改，復不斷犯案，嚴重破壞社會治安
    等一切情狀，從重處如主文所示之主刑。又被告以犯竊盜為常業，應依竊盜犯贓
    物犯保安處分條例之規定，並諭知於刑之執行前，令入勞動場所強制工作三年，
    以矯正惡習。
三、扣案六角板手一支、工具包一組為被告所有供竊盜犯罪所用之物，業據被告供明
    在卷，應依刑法第三十八條第一項第二款為沒收之諭知，蝴蝶刀一把為違禁物，
    應依刑法第三十八條第一項第一款宣告沒收。
四、公訴意旨另稱：被告於附表三編號、編號二所示時地竊取不詳姓名人所有之蝴蝶
    刀一把、及被害人癸○○遺失而遭不詳姓名人拾得之家樂福倉庫入出證一張，認
    被告涉有刑法第三百二十一條第一項第三款之加重竊盜罪嫌。經查，公訴人指被
    告涉有上開犯嫌，係以被告之自白為其主要論據，並有上開贓物於被告住處等地
    起出為憑，固非全然無據，惟按，刑事訴訟法第一百五十四條明定犯罪事實應依
    證據認定，無證據不得推定犯罪事實，此項禁止推定罪狀之法則，並非僅為被告
    個人之訴訟利益而設，尤其重在發見真實以求國家刑罰權之正確行使。若無足可
    證明被告從事犯罪構成要件行為之積極證據，無論假定某一被告為犯人而令其自
    證無罪，或推測被告可能涉及之某項罪名，而依其自辯過程蒐求該被告生活經歷
    資料，藉以判斷其究竟有無構成特定犯罪，俱非法之所有。而蝴蝶刀、家樂福倉
    庫入出證此種動產固通常屬於他人持有中之物，但為他人遺失者、拋棄所有權者
    ，或合法持有遭人破害後，非法持有人予以棄置者，均非無可能。而扣案蝴蝶刀
    ，依卷存資料所示，不僅無法究明原係何人持有，甚且無法證明該物於被告三人
    取得時，究係屬他人持有之狀態，抑或屬脫離他人持有之狀態；至於癸○○所有
    之家樂福倉庫入出證原即係癸○○遺失之物，業據證人癸○○於警訊中供述甚明
    ，該入出證於癸○○遺失後，是否另有他人侵占入己，則有所不用。易言之，縱
    認被告主觀上出於竊盜之故意而取得上開蝴蝶刀、家樂福倉庫入出證，亦難遽認
    係竊取他人之物，破壞他人之財產法益。檢察官僅因被告自白，並持有不知何人
    所有之蝴蝶刀、家樂福倉庫出入證等物，即推定其涉有竊取上開物品之罪嫌，自
    有未洽。然公訴人既認該部分竊盜犯嫌與所起訴而經本院論科者有連續犯裁判上
    一罪關係，爰不另為無罪之諭知。
五、台灣桃園地方法院檢察署八十七年度偵字第八八五四號案件，及桃園縣警察局平
    鎮分局八十七年五月二十五日平警分刑字第六三三六之一號函移送並辦意旨另稱
    被告涉有附表三編號三至編號十七所示之竊盜犯嫌，與本案犯罪有連續犯裁判上
    一罪關係。經查，移送單位指被告涉有上開竊盜犯嫌，無非以被告於警訊中之自
    白為其唯一論據，然被告之自白，本不得作為有罪判決定唯一證據，此為刑事訴
    訟法第一百五十四條第二項前段所明定。上開犯嫌不僅為被告於審理中所否認，
    而警方亦始終不曾查獲被告持有被害人失竊之任何贓物，業據證人戊○○（八十
    七年度偵字第八八五四號案件部分）、子○○（桃園縣警察局平鎮分局八十七年
    五月二十五日平警分刑字第六三三六之一號函部分）即承辦本案之警員到庭結證
    屬實，除證人申○○即附表三編號九所示之被害人外，並無任何被害人目擊現場
    情狀，而唯一之目擊證人申○○所宜指所目擊行竊之人並非被告等語在卷，是經
    調查，並無任何證據足以佐證被告於警訊中之自白，自不能以單一自白為認定犯
    罪之基礎，上開犯嫌尚屬不能證明，與本案竊盜罪當亦無何單純一罪或裁判上一
    罪可言，本院無從併予審究，應退回聲請併辦單位，由有權偵查機關另行偵處，
    附此敘明。
六、據上論斷，依刑事訴訟法第二百九十九條第一項前段、第三百條，修止前槍砲彈
    藥刀械管制條例第十三條第二款，刑法第二條第一項但書、第十一條前段、第五
    十六條、第三百二十二條、第三百三十九條之二第一項、第四十七條、第五十一
    條第五款、第三十八條第一項第一款、第二款，竊盜犯贓物犯保案處分條例第三
    條第一項第二款、第四條、第五條第一項，判決如主文。
本案經檢察官魏雯祺到庭執行職務。
中      華      民      國       八十九     年    四      月   二十四   日
                                臺灣桃園地方法院刑事第四庭
                                      法  官  楊  得  君
右正本證明與原本無異。
如不服本判決，應於判決送達後十日內，向本院提出上訴狀。
                                      書記官  簡  慧  瑛
中      華      民      國       八十九     年    四      月    二十六  日
論罪科刑依據之法條：
刑法第三百二十二條
以犯竊盜罪為常業者，處一年以上七年以下有期徒刑。
修正前槍砲彈藥刀械管制條例第十三條（修正前）：
未經許可攜帶刀械而有左列情形之一者，處一年以下有期徒刑：
一、於夜間犯之者。
二、於車站、埠頭、航空站、公共場所或公眾得出入之場所犯之者。
三、結夥犯之者。


司法院資訊處製作；財團法人民間司法改革基金會備份。
